【裁判字號】    97,交簡上,24
【裁判日期】    971231
【裁判案由】    公共危險
【裁判全文】
臺灣基隆地方法院刑事判決            97年度交簡上字第24號
公  訴  人  臺灣基隆地方法院檢察署檢察官
上  訴  人
即  被  告  戊○○
上列上訴人即被告因公共危險案件，不服本院97年度基交簡字第
343號，民國97年9月26日第一審簡易判決（聲請簡易處刑案號：
臺灣基隆地方法院檢察署97年度偵字第3108號），提起上訴，本
院管轄第二審之合議庭判決如下：
    主  文
上訴駁回。
    事實及理由
一、本案經本院審理結果，認第一審以上訴人即被告戊○○服用
    酒類，不能安全駕駛動力交通工具而駕駛，所為係犯刑法第
    185條之3之罪，而依刑事訴訟法第449條第1項前段、第454
    條第2項，刑法第185條之3、第41條第1項前段，刑法施行法
    第1條之1，判處上訴人「服用酒類，不能安全駕駛動力交通
    工具而駕駛，處拘役40日，如易科罰金，以新臺幣1 千元折
    算1 日」，核其認事用法，尚無違誤，量刑亦堪稱妥適，應
    予維持。爰引用第一審簡易判決及檢察官聲請簡易判決處刑
    書（如附件）記載之事實、證據及理由。
二、上訴人即被告上訴意旨略以：上訴人固因服用酒類而已至不
    能安全駕駛動力交通工具之程度，惟上訴人於本件事發時、
    地，係以牽行機車之方式欲返回其居所，並無「駕駛動力交
    通工具行駛道路」之行為，乃原審未予詳查，即認上訴人罪
    證明確並判處上訴人罪刑在案，上訴人自難甘服，爰於法定
    期間提起上訴，求為撤銷改判上訴人無罪；否則，亦請求宣
    告緩刑，以啟自新等語。
三、訊據被告戊○○固不否認於97年6月14日下午5時許曾飲用酒
    類，惟矢口否認有公共危險之犯行，並辯稱：當日下午5 時
    許伊在其友人阮金山位於基隆市○○區○○路49號之店內飲
    酒後，伊自知無法駕駛機車，遂以牽行車號A3H-760 號普通
    重型機車之方式，自其友人阮金山上址店內沿中正路步行至
    中正路170 巷附近之斑馬線，而欲橫越中正路以返回其基隆
    市○○路182巷59 號之居所；伊牽引前開機車步行至上開斑
    馬線之中點時，適駕駛車號548-MT號營業用自小客車，沿中
    正路往八斗子方向行駛之丙○○自伊右側撞擊，導致伊當場
    人車倒地，因而撞擊頭部而送醫急救，是伊並未有酒後駕駛
    機車之犯行云云。經查：
    (一)據證人即目擊者甲○○於本院審理時結證稱：「（問：97
      年6月14日下午5時12分你為何在中正路170巷口那裡？）
      我是騎機車從海事職業學校的祥豐街走中正路往市區方向
      ．．．被告的機車是跟我同向，在我的前方約10至15公尺
      ，但是他是逆向過馬路（情形如我當庭繪製位置圖）被告
      當時是騎機車，有無戴安全帽我不記得，被告的機車在中
      線時候他有煞停一下，我以為他有看到後面的計程車，當
      時我的機車跟被告的機車已經快要錯車了，再來如何發生
      擦撞，我沒有看見，但我有聽到撞擊的聲音趕快把我的機
      車停下來，我再回頭看，我看到被告人倒在計程車的後方
      ，計程車有停下來，我有用我的手機0000000000號打110
      或119報案．．．」、「（問：被告當時是騎著機車或是
      牽著機車逆向穿越馬路？）他當時是騎機車，我有看得很
      清楚，當天有下點雨，但是視線很清楚，所以我看的很清
      楚。」（詳本院97年12月25日審判筆錄第4-5頁）；另證
      人即遭被告機車撞擊之計程車駕駛丙○○於本院審理時結
      證稱：「（問：當時經過情形？）．．．當時前方並沒有
      人車，突然一下子感覺我的左後方有人騎機車撞過來，那
      人是騎機車跨越雙黃線從我的左側撞擊過來．．．我看到
      被告及他的機車都倒在我的計程車後方，我就馬上回車上
      拿行動電話打110報案。」、「（問：撞擊點是在你計程
      車過斑馬線之前嗎？）我還沒有過斑馬線之前就被撞到，
      撞到之後我車子才往前開停在斑馬線之前」（詳本院97年
      12月25日審判筆錄第5-6頁）。查證人甲○○及丙○○前
      開之證述，與渠等先後於警詢及偵查中之證述均相符，且
      情節亦互核一致，另證人甲○○於本院審理中當庭所繪製
      之位置圖復核與到現場處理交通事故之基隆市警察局第二
      分局交通隊交安組警員黃伊佑於97年6月14日所繪製之道
      路交通事故現場圖相合；再者，證人甲○○、丙○○2人
      所證述之報案情形，復與本院依職權向基隆市警察局函調
      之基隆市警察局指揮中心受理110報案紀錄單「報案時間
      2008/06/14 17:15:48、報案人類別本人、報案電話
      0000000000．．．」、向基隆市消防局函調基隆市消防局
      救災救護指揮科97年6月14日受理案件登記表所載「報案
      時間17時14分0分、申請人他人、電話0000000000（經證
      人游志作稱係其使用之行動電話）．．．」相符，本院審
      酌證人甲○○與丙○○與被告均互不相識，且無仇怨嫌隙
      ，當無故意設詞誣陷，或偏袒任何一方，置己身觸偽證重
      罪之動機及必要，是證人甲○○、丙○○之證詞應屬中肯
      堪可採為證據。
    (二)又被告於肇事後，經送往衛生署基隆醫院急救並抽血檢驗
      ，其當時血液中之酒精濃度值為298mg/dL（換算為呼氣酒
      精濃度值則係1.49mg/L）等情，有衛生署基隆醫院檢驗科
      一般生化學檢查檢驗結果1 紙在卷可稽，足徵被告於本件
      肇事時，確實因飲酒已達不能安全駕駛動力交通工具之程
      度。此外，復有基隆市警察局第二分局道路交通事故現場
      圖、道路交通事故調查報告表（一）、道路交通事故調查
      報告表（二）、刑法第一百八十五條之三案件測試觀察紀
      錄表、照片33張、基隆市警察局97年12月9 日基警勤字第
      0970033671號函文、基隆市警察局指揮中心受理110 報案
      紀錄單、遠傳電信股份有限公司97年12月15日行動電話基
      本資料查詢回覆單、證人甲○○當庭繪製之位置圖、基隆
      市消防局救災救護指揮中心科97年6月14 日受理案件登記
      表、基隆港務消防隊值日記事簿等附卷可資佐證。綜上所
      述，本件事證明確，被告前揭所辯，顯係卸責之詞，不足
      採信，其酒後駕駛機車之犯行洵堪認定。本件上訴無理由
      ，應予駁回。
    (三)至被告請求本院傳喚另一名目擊證人到庭作證，惟因被告
      並無法提供所聲請傳喚之證人年籍資料，且本案業經目擊
      證人甲○○證述明確，本院認並無再行傳喚之必要，附此
      敘明。
據上論斷，應依刑事訴訟法第455條之1第1項、第3項、第368 條
、第373條，判決如主文。
本案經檢察官乙○○到庭執行職務。
中    華    民    國    97    年    12    月    31    日
                  刑事第三庭審判長法  官  鄭景文
                                  法  官  黃永定
                                  法  官  林淑鳳
以上正本證明與原本無異。
對於本件判決不得上訴。
中    華    民    國    97    年    12    月    31    日
                                  書記官  王靜敏
附件：
臺灣基隆地方法院刑事簡易判決       97年度基交簡字第343號
聲  請  人  臺灣基隆地方法院檢察署檢察官
被      告  戊○○  男  52歲（民國○○年○○月○○日生）
                    身分證統一編號：Ｚ000000000號
                    住基隆市○○區○○街67巷1之2號
                    居基隆市○○區○○路182巷59號
上列被告因公共危險案件，經檢察官聲請以簡易判決處刑（97年
度偵字第3108號），本院判決如下：
    主  文
戊○○服用酒類，不能安全駕駛動力交通工具而駕駛，處拘役肆
拾日，如易科罰金，以新臺幣壹仟元折算壹日。
    事實及理由
一、本件犯罪事實、證據及應適用之法條，除證據部分補充記載
    ：測試觀察紀錄表外，均引用檢察官聲請簡易判決處刑書之
    記載（如附件）。
二、刑之酌科：
    本院審酌被告戊○○明知酒後騎乘機車在道路上行駛，因注
    意與反應能力降低，對一般往來之公眾具有高度危險性，竟
    仍執意酒後騎乘機車，致與計程車發生擦撞，罔顧公眾往來
    安全，並衡其於為警查獲後，其血液濃度高達298mg/dl（換
    算為吐氣中所含酒精濃度高達每公升1.49毫克）及犯後之態
    度等一切情狀，量處如主文所示之刑，併諭知易科罰金之折
    算標準。
三、依刑事訴訟法第449 條第1 項前段、第454 條第2 項，刑法
    第185 條之3 、第41條第1 項前段，刑法施行法第1 條之1
    ，逕以簡易判決處刑如主文。
中    華    民    國    97    年    9     月    26    日
                  基隆簡易庭法  官  陳伯厚
以上正本證明與原本無異。
如不服本判決，應於判決送達後10日內，向本院提出上訴書狀，
敘述上訴理由，上訴於本院合議庭，並按他造當事人之人數附具
繕本。
中    華    民    國    97    年    9     月    26    日
                            書記官  黃士元
附錄論罪法條
刑法第185條之3
服用毒品、麻醉藥品、酒類或其他相類之物，不能安全駕駛動力
交通工具而駕駛者，處一年以下有期徒刑、拘役或科或併科十五
萬元以下罰金。
附件：
臺灣基隆地方法院檢察署檢察官聲請簡易判決處刑書
                                      97年度偵字第3108號
    被      告  戊○○  男  52歲（民國○○年○○月○○日生）
                        國民身份證統一編號：Ｚ000000000號
                        籍設基隆市○○區○○街67巷1之2號
                        現居基隆市○○區○○路182巷59號
上列被告因公共危險案件，業經偵查終結，認為宜聲請以簡易判
決處刑，茲將犯罪事實及證據並所犯法條分敘如下：
        犯罪事實
一、戊○○明知服用酒類或其他相類之物，將使其駕駛車輛時之
    注意力減低、反應能力趨緩，而危及其他用路人之行車往來
    安全，於民國97年6月14日下午5時12分許，在其飲酒完畢而
    已至不能安全駕駛動力交通工具之程度時，竟仍騎乘車號
    A3H-760號普通重型機車，自基隆市○○區○○路47號前起
    駛並跨越雙黃線至對面車道之際，旋與丙○○所駕駛，沿該
    車道往基隆市八斗子方向行駛之車號548-MT號計程車發生擦
    撞，戊○○因而人車倒地；嗣經警據報趕往現場處理，並將
    戊○○送醫急救，經醫院抽血檢驗結果，戊○○血液中酒精
    濃度高達298mg/dl（換算為吐氣中所含酒精濃度係每公升
    1.49毫克），始查獲上情。
二、案經基隆市警察局第二分局報告偵辦。
        證據並所犯法條
一、證據：（一）被告戊○○自承其有飲酒後在上開時、地發生
    二車碰撞肇事之供述；（二）證人丙○○、甲○○之結證；
    （三）行政院衛生署立基隆醫院抽取被告血液檢驗之一般生
    化學檢查檢驗結果表、道路交通事故現場圖暨調查報告表、
    談話紀錄表各1份及現場照片。
二、核被告所為，係犯刑法第185條之3之公共危險罪嫌。
三、依刑事訴訟法第451條第1項聲請逕以簡易判決處刑。
    此    致
臺灣基隆地方法院基隆簡易庭
中    華    民    國    97    年    9     月    12    日
                              檢察官  丁  ○  ○
本件正本證明與原本無異
中    華    民    國    97    年    9     月    17    日
                              書記官  鄭  雅  文
附記事項：本件係依刑事訴訟法簡易程式辦理，法院簡易庭得不
傳喚被告、輔佐人、告訴人、告發人等出庭即以簡易判決處刑；
被告、被害人、告訴人等對告訴乃論案件如已達成民事和解而要
撤回告訴或對非告訴乃論案件認有受傳喚到庭陳述意見之必要時
，請即另以書狀向簡易法庭陳述或請求傳訊。
參考法條：
刑法第185條之3
中華民國刑法第185條之3
服用毒品、麻醉藥品、酒類或其他相類之物，不能安全駕駛動力
交通工具而駕駛者，處一年以下有期徒刑、拘役或科或併科十五
萬元以下罰金。


司法院資訊處製作；財團法人民間司法改革基金會備份。
